臺灣花蓮地方法院交通事件裁定　　　　　　　　　　　九十四年度交聲字第五八號
　　原處分機關　交通部公路總局臺北區監理所花蓮監理站
　　異　議　人　甲○○
　　即受處分人
右列受處分人因違反道路交通管理處罰條例案件，對於交通部公路總局臺北區監理所
花蓮監理站中華民國九十四年六月二十九日所為之處分（原處分案號：花監違字第裁
四四–Ｐ00000000號）聲明異議，本院裁定如左：
    主  文
異議駁回。
    理  由
一、本件異議人即受處分人甲○○於民國九十四年六月二十二日晚間九時三十六分左
    右，騎乘車號ＲＡＧ–四七六號機車，行經花蓮縣花蓮市○○○街一四七號前，
    經警盤查並施以酒精測試結果，其酒精測試值達０點五二ＭＧ／Ｌ，為警以受處
    分人違反道路交通管理處罰條例第三十五條第一項第一款之規定為由，予以掣單
    舉發，並經原處分機關以受處分人有前揭違規行為，乃依道路交通管理處罰條例
    第三十五條第一項第一款之規定，於九十四年六月二十九日裁處罰鍰新台幣三萬
    元，並吊扣駕駛執照十二個月。
二、按汽車駕駛人，駕駛汽車經測試檢定結果，酒精濃度超過規定標準者，處新台幣
    一萬五千元以上六萬元以下罰鍰，並當場移置保管其車輛及吊扣其駕駛執照一年
    ，道路交通管理處罰條例第三十五條第一項第一款定有明文。又汽車駕駛人飲用
    酒類後其吐氣所含酒精濃度超過每公升０點二五毫克或血液中酒精濃度超過百分
    之０點０五以上者，不得駕車，道路交通安全規則第一百十四條第二款亦有明定
    。
三、本件異議人聲明異議意旨以：經警舉發當時伊騎乘機車載小孩去買東西，已經騎
    到家門口停好車，才被警察開紅單；且警察當場對其實施酒精測試三次，均無酒
    精反應，伊根本並未喝酒駕車等語。經查，異議人於九十四年六月二十二日晚間
    九時三十六分，騎乘車號ＲＡＧ–四七六號機車，行經花蓮縣花蓮市○○○街一
    四七號前，經警盤查並施以酒精測試結果，其酒精測試值達０點五二ＭＧ／Ｌ之
    事實，有酒精測試值表影本乙紙在卷可按，並據製單舉發之花蓮縣警察局花蓮分
    局民意派出所警員丁傳富到庭結證屬實，異議人亦承認前開酒精測試表上簽名為
    其所簽署無訛，足認異議人確實有飲酒且酒精測試結果達０點五二ＭＧ／Ｌ。證
    人丁傳富並證稱：當日我在林園二街和東興二街口和所長在查車，看見異議人載
    著小孩手中還拿手機，邊騎車邊講手機，我們把異議人攔下來，他還不配合繼續
    講電話，我同事跟他講說我們現在要盤查他，叫他先不要講，他開口跟我講話時
    ，我聞道異議人口中有酒氣，後來我們就請異議人下車配合我們酒測，我們確實
    是有測二次，但是異議人不配合，所以沒有辦法測出來，我就請異議人跟我們回
    一起回派出所，回派出所後，異議人就配合酒測，測出來酒測值是零點五二ＭＧ
    ／Ｌ；一般酒測器的吹管必須要含在嘴裡，酒測器才可以接收酒氣，但異議人沒
    有含在嘴巴，離吹管有一、二公分，所以沒有辦法測出來；異議人在現場並承認
    其有喝一點酒；當時我們是跟著異議人的機車轉彎追異議人，剛轉彎異議人就停
    車，我們並不知道異議人的家在哪裡等語，核與異議人所承認當時伊確實有騎機
    車載小孩買東西等情相符，且異議人及證人均一致供稱二人素無恩怨，則證人丁
    傳富依法執行勤務之際，自無故意誣陷異議人之理，其證詞應屬可採，從而堪認
    異議人係因騎乘機車而為警盤查，並因有飲酒之情形而為警實施酒精測試，且經
    測試結果確實有飲酒情形，其酒測值並高達０點五二ＭＧ／Ｌ無誤。異議人自不
    得以其初始故意不配合酒精測試而無法正確檢測出其酒精濃度情形而辯稱其未飲
    酒。又異議人亦坦承為警攔查時其有騎乘機車之情形，則經警方追趕後，異議人
    最後雖停車於其住處門前，亦不得謂其無酒後駕車之情形，故異議人所述其住處
    大樓管理員可以證明其在家門口被開單云云，亦未能解免異議人酒後駕車之違規
    責任。從而，異議人所辯各節，尚無足採。
四、綜上，本件異議人騎乘機車既有酒後駕車之違規行為，原處分機關依道路交通管
    理處罰條例第三十五條第一項第一款之規定，裁處罰鍰新台幣三萬元，並予以吊
    扣駕照十二個月，核無不當。本件異議為無理由，應予駁回。
五、據上論斷，應依道路交通案件處理辦法第十九條，裁定如主文。
中      華      民      國    九十四    年      七      月     二十     日
                              臺灣花蓮地方法院交通法庭
                                  法  官    林  碧  玲
右正本證明與原本無異。
如對本裁定不服，應於送達後五日內，向本院提出抗告狀。（應抄附繕本）
                                  法院書記官
中      華      民      國    九十四    年      七      月     二十     日
